【裁判字號】    90,訴,1289
【裁判日期】    901214
【裁判案由】    殺人未遂等
【裁判全文】
臺灣彰化地方法院刑事判決                          九十年度訴字第一二八九號
    公  訴  人  臺灣彰化地方法院檢察署檢察官
    被      告  甲○○
    指定辯護人  本院公設辯護人  丁○○
右列被告因殺人未遂等案件，經檢察官提起公訴（九十年度偵字第四九四八號），本
院判決如左：
    主  文
甲○○殺人，未遂，處有期徒刑伍年貳月。
扣案之空玻璃瓶壹瓶及打火機壹個均沒收。
    事  實
一、甲○○係乙○○之配偶，二人間具有家庭暴力防治法第三條第一款所定之家庭成
    員關係，渠等於民國八十九年間感情不睦時常發生衝突，乙○○因此搬至彰化縣
    永靖鄉○○村○○路六九三巷一０五號其弟丙○○住所居住。於九十年四月十日
    晚上七時三、四十分許，甲○○打電話約乙○○外出，乙○○察覺甲○○語氣不
    善感到害怕而予以拒絕，甲○○竟萌生殺人之犯意，隨即於同日晚上七時五十分
    許，持裝有汽油之玻璃瓶一瓶及打火機一個，趕往上址並無故侵入丙○○住所，
    將汽油往正在客廳看電視之乙○○頭頂淋下，乙○○全身乃沾滿汽油，甲○○再
    以左手臂勒住乙○○脖子，右手則持打火機欲點燃，乙○○因驚慌而大聲呼救，
    丙○○聽見後連忙自房間內跑出救援，將甲○○拉開，惟甲○○竟趁丙○○甫離
    開欲打電話報警之際，乙○○因踩到客廳地板上之汽油而滑倒，甲○○乃勒住乙○○之脖子，並以頭部著地之方式，將乙○○拖行至廚房，拉扯之間乙○○所穿
    之紫色上衣亦遭扯破損壞，足以生損害於乙○○，乙○○亦因而受有頭部後枕部
    皮下血腫三╳三公分、右上臂併右腕部瘀青各八╳六公分、三╳三公分等傷害。
    丙○○見狀再度前往營救，欲搶下甲○○手中之打火機，丙○○與甲○○拉扯間
    ，打火機始掉落地上，乙○○則趁機換穿乾淨之上衣，逃往附近鄰居家躲避，始
    倖免於難。嗣經乙○○報警處理，並扣得甲○○所有欲供放火殺人所用之空玻璃
    瓶一瓶（之前裝汽油）、打火機一個及乙○○所有遭損壞之上衣一件。
二、案經被害人丙○○、乙○○告訴及彰化縣警察局員林分局報請臺灣彰化地方法院
    檢察署檢察官偵查起訴。
    理  由
一、訊據被告甲○○固坦承於右揭時、地至告訴人丙○○住處欲帶告訴人乙○○返家
    之事實不諱，惟矢口否認涉有右揭殺人未遂等犯行，辯稱：伊一進門就被打，伊
    並沒有持裝有汽油之酒瓶及打火機，亦無向乙○○淋汽油，伊係遭告訴人二人誣
    陷，乙○○的傷何來伊亦不清楚云云。惟查，右揭事實業據告訴人乙○○、丙○○二人指訴甚詳，且證人張淑珍亦於偵查中到庭證稱：我與丙○○他們是鄰居，
    九十年四月十日晚上七時五十分左右乙○○有跑到我家後面的鄰居家，後來是我
    扶她回家，乙○○當時情緒激動對我說：她先生潑他汽油還勒她脖子，她已經嚇
    到全身軟掉，無法自己行走，她身上汽油味很重，頭髮也有，她說原本穿的長袖
    上衣被甲○○扯破，全身都是汽油，頭髮也是溼的等語，並有診斷證明書一份、
    照片二張在卷可稽，此外復有空玻璃瓶一瓶（之前裝汽油）、打火機一個及告訴
    人乙○○所穿之紫色上衣一件扣案可稽，而被告係持整瓶之汽油從告訴人乙○○
    之頭頂淋下，汽油遍及全身上下，稍一點火即能立刻迅速燃燒而發生死亡之結果
    ，故被告主觀上具有殺人之故意甚明。況人之全身沾滿汽油乃極不舒服且極度危
    險之事，告訴人乙○○自無為誣陷被告而故將汽油淋在自己全身之理，又被告將
    汽油往告訴人乙○○頭頂淋下，告訴人乙○○全身乃沾滿汽油，被告再以左手臂
    勒住告訴人乙○○脖子，右手則持打火機欲點燃，被告顯已著手於殺人犯罪行為
    之實行，而不遂，故被告所辯顯係事後卸責之詞，不足採信，本件事證已臻明確
    ，被告犯行均堪認定。
二、核被告所為，係犯刑法第三百零六條第一項無故侵入住宅罪、第二百七十一條第
    二項、第一項殺人未遂罪、第三百五十四條之毀損罪。被告殺人行為間之制服告
    訴人乙○○並造成告訴人乙○○受傷之傷害行為，當然吸收於殺人行為之內，公
    訴人認此二罪有牽連犯之關係，稍有未洽，惟公訴人認此為牽連犯裁判上一罪之
    關係，故就被訴傷害部分不另為無罪之諭知，附此敘明。被告已將汽油往告訴人
    乙○○頭頂淋下，告訴人乙○○全身乃沾滿汽油，被告再以左手臂勒住告訴人乙○○脖子，右手則持打火機欲點燃，被告顯已著手於殺人犯罪行為之實行，而不
    遂，為未遂犯，應依法減輕其刑。被告所犯上開殺人未遂罪、毀損罪、侵入住宅
    三罪間，有方法結果之牽連關係，應依牽連犯之例從一重之殺人未遂罪處斷。爰
    審酌被告犯罪之動機、目的、手段、所生之危害及犯罪後之態度等一切情狀，量
    處如主文所示之刑，以示懲儆。扣案之空玻璃瓶一瓶（之前裝汽油）及打火機一
    個，被告雖辯稱：該物品並非其所有，其亦未持至丙○○住處云云，惟告訴人乙○○、丙○○二人均指訴扣案之上開物品係被告持至告訴人丙○○住處甚明，是
    以被告所辯顯不足採，該物品應係被告所有，供犯罪所用之物，爰均併予宣告沒
    收。
據上論斷，應依刑事訴訟法第二百九十九條第一項前段，刑法第二百七十一條第二項
、第一項、第三百零六條第一項、第三百五十四條、第五十五條、第二十六條前段、
第三十八條第一項第二款，罰金罰鍰提高標準條例第一條前段，判決如主文。
中      華      民      國    九十      年     十二     月     十四     日
                                    臺灣彰化地方法院刑事第二庭
                                        法      官  石  馨  文
右正本證明與原本無異。
如不服本判決，應於判決送達後十日內向本院提出上訴狀( 須附繕本 )。
告訴人或被害人對於判決如有不服具備理由請求檢察官上訴者，其上訴期間之計算係
以檢察官收受判決正本之日期為準。
                                        法院書記官  黃  意  雯
中      華      民      國    九十      年 十二     月     十七     日
刑法第二百七十一條
殺人者，處死刑、無期徒刑或十年以上有期徒刑。
前項之未遂犯罰之。
預備犯第一項之罪者，處二年以下有期徒刑。
刑法第三百零六條
無故侵入他人宅、建築物或附連圍繞之土地或船艦者，處一年以下有期徒刑、拘役或
三百元以下罰金。
無故藏匿其內或受退去之要求而仍留滯者亦同。
刑法第三百五十四條
毀棄、損壞前二條以外之他人之物或致令不堪用，足以生損害於公眾或他人者，處二
年以下有期徒刑、拘役或五百元以下罰金。


司法院資訊處製作；財團法人民間司法改革基金會備份。
